臺灣嘉義地方法院民事裁定　　　　　　 100年度事聲字第16號
異　議　人
即　債權人　萬泰商業銀行股份有限公司
法定代理人　盧正昕
代　理　人　朱有慶
相　對　人
即　債務人　蔡佩玲
上列當事人間因消費者債務清理事件，異議人對本院司法事務官
民國99年12月22日98年度司執消債更字第89號裁定聲明異議，本
院裁定如下：
  主  文
異議駁回。
  理  由
一按關於更生或清算之程序，除本條例別有規定外，準用民事訴
  訟法之規定，消費者債務清理條例第15條定有明文。次按司法
  事務官處理事件所為之處分，與法院所為者有同一之效力。當
  事人對於司法事務官處理事件所為之終局處分，得於處分送達
  後10日之不變期間內，以書狀向司法事務官提出異議。司法事
  務官認前項異議有理由時，應另為適當之處分；認異議為無理
  由者，應送請法院裁定之。法院認第一項之異議為有理由時，
  應為適當之裁定；認異議為無理由者，應以裁定駁回之。民事
  訴訟法第240條之3、第240之4條亦分別定有明文。本件異議人
  係對於本院民事執行處司法事務官所為裁定聲明異議，經司法
  事務官認其異議無理由而送請本院為裁定，核與上開條文規定
  相符，先予敘明。
二本件異議意旨略以：依原裁定，債務人現任職公勝保險經紀人
  股份有限公司之代理顧問，另於便利商店兼職，每月固定收入
  為新臺幣（下同）15,000元，惟本院受理98年度消債更140號
  更生開始裁定，債務人於補正狀中自陳每月收入17,000元，顯
  有相當之差距，對債權人權益影響非微。另債務人與家人同財
  共居，有關家庭生活開銷自應共同分攤，依內政部99年度臺灣
  省最低生活標準每月9,829元，無自用住宅房屋貸款及房租支
  出則為7,493元，如債務人有解決債務之誠心，其每月生活支
  出應控制在此標準之下，始為合理。債務人係67年生，現僅為
  32歲，正值青壯之年，應積極尋求增加財源收入以為清償，況
  其債務之形成為自身未能節約用度恣意提領及浪費刷卡消費所
  致，自應提出其最大限度之還款金額及清償期間，為此聲明異
  議，請求廢棄原裁定。
三按債務人有薪資、執行業務所得或其他固定收入，法院認更生
  方案之條件公允者，得不經債權人會議可決，逕依債務人之聲
  請或依職權以裁定認可更生方案。消費者債務清理條例第64條
  第1項定有明文。所謂更生方案之條件「公允」，除考量清償
  總額已達債權總額相當成數外，亦應斟酌各債權人間之公平受
  償，及特定債權人依更生方案行使權利時，是否較他債權人受
  有不公平之限制。
四經查：
(一)本院裁准債務人開始更生程序後，債務人提出更生方案，以其
  每月收入15,000元，扣除其每月必要支出8,946元後，以剩餘
  6,054元其中6,000元作為每月（期）更生還款金額，清償期為
  8年（共96期），總清償金額576,000元，清償成數59.912﹪，
  本院司法事務官以該更生方案係公允適當且可行，予以認可。
(二)債務人在98年度消債更字第140號事件中，於98年9月18日陳報
  其每月收入由招攬保險業務佣金及在家接收廣告設計案件，每
  月17,000元乙節，業經本院核閱上開卷宗無訛，固堪採認。然
  招攬廣告業務佣金及接收廣告設計案本不具固定及穩定性，而
  債務人於上開更生方案主張其每月收入15,000元則係任職於公
  勝保險經紀人股份有限公司業務員及於便利商店兼職之收入，
  是兩者金額有所差距，尚與常理無違。又債務人臚列於履行更
  生方案期間每月必要支出8,946元，經核其明細係包括膳食費
  、交通費、健保費、電話費、國民年金、醫療、水電、生活必
  需品等，尚屬合理，且其金額已較內政部99年度臺灣省最低生
  活標準每月9,829元為低，應屬適當。另債務人於更生方案履
  行中是否有增加收入之可能，債務人前所負債務是否有浪費等
  行為所致，尚非消債條例第63條、第64條所定得否認可更生方
  案之理由，且更生方案課以債務人不確定性之增加支出，屆時
  勢必影響更生方案之履行，對債權人權益及債務人經濟生活之
  重建影響甚鉅，自非允當。是異議人執前揭異議理由指摘原裁
  定，尚難憑採。
(三)此外，本件又查無消費者債務清理條例第63條第1項或同條例
  64條第2項所定不應或不得認可更生方案之消極事由存在。則
  原裁定審酌前情，認債務人所提更生方案確屬公允、適當、可
  行，而逕依同條例第64條第1項裁定予以認可債務人所提更生
  方案，並依同條例第62條第2項酌定其生活限制，經核並無不
  合，異議人執前詞指摘原裁定不當，求予廢棄，為無理由，應
  予駁回。
五依民事訴訟法第240條之4第3項、第95條、第78條，裁定如主
  文。
中    華    民    國   100    年    4     月    15    日
                  民事第三庭  法    官  蘇雅慧
上為正本係照原本作成。
如不服本裁定，應於裁定送達後10日內，以書狀向本院提出抗告
，並繳納抗告費新臺幣1,000元。
中    華    民    國   100    年    4     月    15    日
                              書 記 官  李佳惠